臺灣臺北地方法院民事裁定
110年度司監宣字第53號
聲  請  人  徐儷貞  
關  係  人  楊金鳳  
上列聲請人聲請為受監護宣告人徐勤凱選任特別代理人事件，本
院裁定如下
    主  文
選任楊金鳳（女、民國00年0月00日生、身分證統一編號：Z0000
00000號）依附件所示之遺產分割協議書為受監護宣告人徐勤凱
（男、民國00年00月0日生、身分證統一編號：Z000000000號）
辦理被繼承人徐世民遺產繼承相關事宜之特別代理人。
聲請程序費用新臺幣壹仟元由受監護宣告人負擔。
    理  由
一、本件聲請意旨略以：聲請人為受監護宣告人之姐姐，而聲請
    人之父即受監護宣告人之父死亡，遺有財產，受監護宣告人
    欲辦理被繼承人之遺產繼承，然受監護宣告人之法定代理人
    即聲請人亦為繼承人，有法律上之利害衝突，爰聲請選任關
    係人即受監護宣告人之大嫂楊金鳳為受監護宣告人辦理被繼
    承人遺產繼承相關事宜之特別代理人等語，並提出戶籍謄本
    、繼承系統表、親屬系統表影本等為證。
二、按監護人之行為與受監護人之利益相反或依法不得代理時，
    法院得因監護人、受監護人、主管機關、社會福利機構或其
    他利害關係人之聲請或依職權，為受監護人選任特別代理人
    ，民法第1098條第2 項定有明文；前開規定依民法第1113條
    規定，準用於成年人之監護。
三、經查，聲請人主張之前開事實，業據其提出上開書證為證，
    而受監護宣告人前經本院以110年度監宣字第558號選定聲請
    人為受監護宣告人之監護人，亦有民事裁定及戶籍謄本附卷
    可稽，堪信為真正。聲請人既為受監護宣告人之法定代理人
    ，2人亦同為被繼承人之繼承人，關於被繼承人之遺產繼承
    事宜，如擔任受監護宣告人之法定代理人，顯然利益衝突，
    聲請人依法不得代理受監護宣告人，聲請人聲請為該等事宜
    為受監護宣告人選任特別代理人，自屬有據。又據聲請人所
    提出之遺產分割協議書，被繼承人之遺產總額新臺幣（下同
    ）7,944,072元，受監護宣告人繼承法上之應繼分為1/6，即
    1,324,012元，由繼承人徐水吉按其繼承法上應繼分比例以
    現金1,335,000元存入受監護宣告之之帳戶中，此有聲請人
    陳報之匯款委託書附卷可稽，是受監護宣告人之應繼分獲有
    保障，復參以之非被繼承人遺產繼承事件之利害關係人，應
    能適時維護受監護宣告人之權益，其亦有意願擔任特別代理
    人，查無不適或不宜擔任受監護宣告人代理人之消極原因，
    認由之擔任受監護宣告人於被繼承人遺產繼承事件中之特別
    代理人，並無不當。是本件聲請為有理由，應予准許。
四、依家事事件法第164條第2項之規定，裁定如主文。
五、如不服本裁定，應於裁定送達後10日內，以書狀向本院提出
    抗告狀，並繳納抗告費新臺幣1,000元。
中　　華　　民　　國　　111 　年　　1 　　月　　19　　日
                  家事法庭  司法事務官  黃正諭